臺灣宜蘭地方法院交通事件裁定　　　　 100年度交聲字第51號
原處分機關　交通部公路總局臺北區監理所宜蘭監理站
異　議　人
即受處分人　林建宏
上列受處分人因違反道路交通管理處罰條例案件，對於交通部公
路總局臺北區監理所宜蘭監理站民國100年2月16日所為之宜監字
第裁43─ZIQ030610號裁決聲明異議，本院裁定如下：
    主  文
異議駁回。
    理  由
一、原處分意旨略以：異議人即受處分人林建宏於民國99年5月3
    1日23時45分許，駕駛車牌號碼7638-EH號自用小客車行經國
    道5號頭城收費站南向第12車道，因不依規定繳納通行費（
    無卡片或其他問題致未完成扣款，經通知補繳，繳費期限99
    年7月12日止未補繳）之違規事實，為內政部警政署國道公
    路警察局第九警察隊以公警局交字第ZIQ030610號通知單舉
    發移送原處分機關處理，原處分機關乃於100年2月16日以異
    議人有違反前揭道路交通管理處罰條例第27條第1項之行為
    ，以宜監裁字第裁43-ZIQ030610號違反道路交通管理事件裁
    決書，處異議人罰鍰新臺幣（下同）3千元等語。
二、聲明異議意旨略以：異議人使用e通機行駛電子收費車道，
    曾依規定加值通行卡，或幣值不足而通行後，也依規定補足
    後再加值，有收據可稽。異議人在99年5月30日下午2時51分
    許，加值2千元後，總計尚有餘額2040元，亦有收據可稽，
    是異議人並無違規或有其他因素之行為。為此爰具狀聲明異
    議，請求撤銷原處分等語。
三、按汽車行駛於應繳費之公路、橋樑、隧道或輪渡，不依規定
    繳費者，處汽車所有人或駕駛人新臺幣（下同）3,000元以
    上6,000元以下罰鍰，並追繳欠費，道路交通管理處罰條例
    第27條第1項定有明文。經查：
  (一)異議人於99年5月31日23時45分許，駕駛車牌號碼7638-EH號
    自用小客車行經國道5號頭城收費站南向第12車道時，未依
    規定繳納通行費（無卡片或其他問題致未完成扣款，經通知
    補繳，繳費期限99年7月12日止未補繳），嗣經遠通電收股
    份有限公司送達補繳通知，由異議人之兒子於99年6月23日
    收受後，異議人並未於補繳期限內繳納之事實，有舉發違反
    道路交通管理事件通知單、採證照片、遠通電收股份有限公
    司100年4月8日總發字第10000319號函附ETC收費車道扣款查
    詢表、交通部臺灣區○道○○○路局委託遠通電收公司補繳
    通行費及作業處理費通知單及辦理電子收費業務送達證書各
    1份附卷可參（見本院卷第15、26-27、29、36-38頁），自
    足認定。
  (二)異議人雖以前詞置辯。然經本院函詢結果，遠通電收股份有
    限公司函覆稱：「二、鈞院函詢車號7638-EH於99年5月31日
    ，行經國道電子收費ETC樹林北向車道之扣款情況，說明如
    下：(一)依車號7638-EH號交易紀錄查得使用之電子收費儲值
    卡（下稱：儲值卡，卡號0000000000000000），依儲值卡交
    易紀錄顯示，該卡於99年5月30日14時51分許，於本公司中
    壢門市完成儲值作業，加值後卡片餘額為新臺幣2,040元。
    (二)又該車於99年5月31日行經國道5號頭城收費站電子收費車
    道，因故未成功扣款其欠費原因為『無卡片或其他問題致未
    成完扣款』。(三)查該儲值卡於上述日期儲值後，成功扣款交
    易共50筆，且連續無中斷情形，可知該儲值卡並無異常或損
    壞情事，且上述扣款失敗之交易該e通機並無異常之顯示。
    」等情，有遠通電收股份有限公司100年4月8日總發字第100
    00319號函附客戶服務系統畫面及ETC收費車道扣款查詢表各
    1份在卷可稽（見本院卷第26-29頁）。再者，異議人持用之
    儲值卡金額，於儲值後第1次成功扣繳通行費之99年6月1日
    上午8時45分26秒許，係2,040元，確實亦核與異議人於99年
    5月30日14時51分許，完成儲值作業後之金額2,040元相符，
    有ETC收費車道扣款查詢表可考。因此足徵異議人持用之儲
    值卡並無異常或損壞情事，其於99年5月31日上午8時29分許
    ，駕駛車牌號碼7638-EH號自用小客車行經國道5號頭城收費
    站北向第2車道時，未依規定繳納通行費之原因，當係異議
    人本身行為所致，要難以前已於99年5月30日儲值2千元為由
    卸免其責。況且，異議人該次未依規定扣得通行費後，遠通
    電收公司已送達補繳通知，並由異議人之兒子於99年6月23
    日收受之事實，業如前述，則異議人自應於補繳期限內繳納
    通行費，然卻捨此不為，因此，原處分機關認定異議人駕駛
    汽車行駛於應繳費之公路不依規定繳費，而裁處罰鍰3千元
    ，並無違誤。異議人前揭辯解，要難據為有利之認定。
四、綜上所查，異議人於上開時、地開車，有未依規定繳交國道
    通行費之行為，足以認定。原處分機關援引道路交通管理處
    罰條例第27條第1項規定，裁處異議人罰鍰3千元，於法並無
    不合。本件異議為無理由，應予駁回。
據上論斷，應依道路交通事件處理辦法第18條，裁定如主文。
中    華    民    國   100    年    6     月    7     日
                  交通法庭    法  官  陳映佐
以上正本證明與原本無異。
如不服本裁定，應於裁定送達後5日內，向本院提出抗告狀（應
附繕本）。
                              書記官  翁靜儀
中    華    民    國   100    年    6     月    7     日